臺灣板橋地方法院刑事判決　　　　　　　 94年度訴字第978號
公　訴　人　臺灣板橋地方法院檢察署檢察官
被　　　告　甲○○
上列被告因毒品危害防制條例案件，經檢察官提起公訴（94年度
毒偵字第2139號），本院依簡式審判程序判決如下：
    主  文
甲○○連續施用第一級毒品，累犯，處有期徒刑壹年肆月。
    事  實
一、甲○○前因施用第二級毒品案件，經本院依檢察官之聲請，
    裁定送觀察、勒戒後，因認無繼續施用毒品之傾向，而由臺
    灣板橋地方法院檢察署檢察官以八十七年度偵字第一四０四
    九號為不起訴處分在案；其復因施用第二級毒品案件，經法
    院裁定送觀察、勒戒及強制戒治後，於民國八十八年七月六
    日停止強制戒治付保護管束而出戒治所，其施用毒品犯行並
    據檢察官提起公訴，由本院以八十八年度易字第一二九七號
    判處有期徒刑五月確定，於八十九年六月二日執行完畢；惟
    甲○○於停止強制戒治付保護管束期間，又施用第二級毒品
    ，經法院裁定撤銷停止戒治，令入戒治處所施以強制戒治後
    ，於九十年四月九日執行強制戒治完畢，此次施用毒品犯行
    另經本院以八十九年度易字第二一九一號判處有期徒刑四月
    確定，於九十年八月九日執行完畢。甲○○又於九十二年間
    ，分別因施用第一級毒品及第二級毒品案件，經臺灣高等法
    院以九十三年度上訴字第一九四五號（以下簡稱前案）判處
    有期徒刑十月，及本院以九十三年度簡字第四一九號判處有
    期徒刑五月，再經臺灣高等法院以九十三年度聲字第一三九
    七號定應執行刑有期徒刑一年一月，現正執行中。詎甲○○
    猶未戒除毒癮，於前次強制戒治執行完畢五年內，並於前案
    施用第一級毒品犯行完畢後，復另起施用第一級毒品海洛因
    及第二級毒品安非他命之概括犯意，自九十三年四、五月間
    起，至九十三年十月三十日止，在臺北縣三重市某運動公園
    之廁所內，均以將海洛因、安非他命同時放置於玻璃球內燒
    烤吸食之方式，連續施用海洛因、安非他命多次，平均每一
    、二日即混合施用乙次。嗣於九十三年十月三十一日下午四
    時五十分許，因係通緝犯，為警在臺北縣三重市○○街三十
    一巷之過圳公園旁逮捕，經採尿送驗後，方查悉上情。
二、案經臺北縣政府警察局三重分局移送臺灣板橋地方法院檢察
    署檢察官偵查起訴。本院於準備程序進行中，被告甲○○就
    被訴事實為有罪之陳述，經告知簡式審判程序之旨，並聽取
    公訴人、被告之意見後，本院合議庭裁定由受命法官獨任進
    行簡式審判程序。
    理  由
一、前揭犯罪事實，業據被告於本院準備程序、審理時均自白不
    諱，其於九十三年十月三十一日為警查獲後採集之尿液檢體
    ，經送臺灣檢驗科技股份有限公司以酵素免疫分析法初驗、
    氣相層析質譜儀法確認之結果，確呈嗎啡及安非他命陽性反
    應，有該公司於九十三年十一月三十日出具之濫用藥物尿液
    檢驗報告一份、臺北縣政府警察局三重分局毒品案被移送者
    姓名及代碼對照表一紙在卷可憑。按海洛因係由嗎啡經化學
    合成之半人工合成品，其毒性倍於嗎啡，其施打或吸食後經
    人體代謝作用而分解成毒性較低之嗎啡，而於尿液中被檢測
    出，且施用海洛因之平均可檢出時限為二十六小時，施用安
    非他命者則約為九十六小時，此為本院職務上已知之事項，
    堪認被告上開自白核與事實相符。再者，被告前因施用第二
    級毒品案件，經本院依檢察官之聲請，裁定送觀察、勒戒後
    ，因認無繼續施用毒品之傾向，而由臺灣板橋地方法院檢察
    署檢察官以八十七年度偵字第一四０四九號為不起訴處分在
    案，復因施用第二級毒品案件，經法院裁定送觀察、勒戒及
    強制戒治後，於八十八年七月六日停止戒治付保護管束而出
    戒治所，惟被告於停止強制戒治付保護管束期間，又因施用
    第二級毒品，經法院裁定撤銷停止戒治，令入戒治處所施以
    強制戒治後，於九十年四月九日執行強制戒治完畢之事實，
    復有上開不起訴處分書及臺灣高等法院被告全國前案紀錄表
    各一份在卷可憑，從而被告於前次強制戒治執行完畢後，五
    年內再犯施用第一級、第二級毒品罪，事證明確，其犯行堪
    予認定。
二、核被告所為，係犯毒品危害防制條例第十條第一項之施用第
    一級毒品罪，及同條第二項之施用第二級毒品罪。其持有海
    洛因、安非他命之低度行為，分別為施用之高度行為所吸收
    ，不另論罪。被告自九十三年四、五月間起至同年十月三十
    日止，期間多次施用海洛因、安非他命之犯行，均時間緊接
    ，所犯係構成要件相同之罪，顯基於概括犯意而為，為連續
    犯，應依法各論以一罪，並加重其刑。又被告係以將海洛因
    、安非他命同時放置在玻璃球上混合燒烤吸食之方式施用毒
    品，業據其於本院審理中供承明確，佐以本件並查無任何證
    據可以證明被告係分別施用等情，應認被告所稱情節，尚堪
    採信，是被告以一行為同時觸犯毒品危害防制條例第十條第
    一項、第二項之罪名，為想像競合犯，應依刑法第五十五條
    規定，從一重以施用第一級毒品罪論處，公訴人認被告所犯
    上開二罪，應予分論併罰，容有未洽。又被告前因施用毒品
    案件，經本院以八十八年度易字第一二九七號判處有期徒刑
    五月確定，於八十九年六月二日執行完畢，其又因施用第二
    級毒品，經本院以八十九年度易字第二一九一號判處有期徒
    刑四月確定，於九十年八月九日執行完畢之事實，有臺灣高
    等法院被告全國前案紀錄一份在卷可考，其受有期徒刑之執
    行完畢，五年內再犯有期徒刑以上之罪，為累犯，應依法遞
    加重其刑。檢察官雖僅就被告於九十三年十月三十一日晚間
    六時五十五分許為警採尿回溯九十六小時內之施用安非他命
    犯行提起公訴，惟前揭犯罪事實欄所載之其餘施用安非他命
    犯行，與起訴部分有連續犯及想像競合犯之裁判上一罪關係
    ，為起訴效力所及，本院自得併予審理。又被告於九十二年
    間，雖因犯施用第一級毒品罪，而經前案（即臺灣高等法院
    九十三年度上訴字第一九四五號）判處有期徒刑十月，惟前
    案最後一次施用海洛因之九十二年九月二十五日，距離本案
    之施用時間，已有七、八月之久，且被告於本院審理時，復
    陳稱：前案犯行與本案無關，伊是因為和女朋友分手，受到
    打擊，才另行起意施用毒品等語明確，足認本案犯行與前案
    犯行並非基於一個施用海洛因之預定計劃而為，不具備連續
    犯之裁判上一罪關係，非前案既判力效力所及，本院自得就
    本案犯行為實體判決，附此敘明。爰審酌被告前已多次因施
    用毒品經法院論罪科刑，均猶不能戒除毒癮，顯然漠視法令
    之禁制，且施用期間長達半年，又自承平均每一、二日即混
    合施用海洛因、安非他命一次，可見毒癮不小，惟其施用毒
    品所生危害，尚以自戕自我身心健康為主等一切情狀，量處
    如主文所示之刑。
三、如不服本判決，得自收受送達之日起十日內，向本院提出上
    訴。
據上論斷，應依刑事訴訟法第二百七十三條之一第一項、第二百
九十九條第一項前段，毒品危害防制條例第十條第一項、第二項
，刑法第十一條前段、第五十六條、第五十五條、第四十七條，
判決如主文。
本案由檢察官蔡偉逸提起公訴，經檢察官張慶林到庭執行職務。
中　　華　　民　　國　　94　　年　　5 　　月　　31　　日
                  刑事第十二庭  法　官  劉元斐
上列正本證明與原本無異。
如不服本判決，應於判決送達後十日內向本院提出上訴狀 (應附
繕本) ，上訴於臺灣高等法院。
                                書記官  郭玉芬
中　　華　　民　　國　　94　　年　　5 　　月　　31　　日
附錄本案論罪科刑所引法條：
毒品危害防制條例第十條：
施用第一級毒品者，處六月以上五年以下有期徒刑。
施用第二級毒品者，處三年以下有期徒刑。
